臺灣士林地方法院刑事判決　　　　　　　　　　　　　九十三年度易字第二六○號
　　公　訴　人　臺灣士林地方法院檢察署檢察官
　　被　　　告　丙○○
　　選任辯護人　蘇信誠律師
右列被告因恐嚇案件，經檢察官提起公訴（九十二年度偵字第四○三六號），本院判
決如左：
    主  文
丙○○連續以加害生命、身體之事，恐嚇他人致生危害於安全，處有期徒刑伍月，如
易科罰金以佰元折算壹日。
    事  實
一、丙○○與甲○○原係男女朋友，因不滿甲○○與其分手，乃於民國九十一年十一
    月間，透過任職於通訊器材行之友人乙○○，取得某中古手機內附之中華電信股
    份有限公司（下簡稱中華電信公司）行動電話門號0000000000號ＳＩ
    Ｍ（Subscriber Identity Module）卡（預付儲值卡）乙張。嗣即基於概括之犯
    意，自九十一年十一月二十七日起至同年十二月五日止，連續多次利用該行動電
    話ＳＩＭ卡植入某不詳手機（序號：000000000000000、0000000000000000）內
    ，發送簡訊至0000000000號行動電話（該門號原係甲○○申請使用，
    嗣交由甲○○之大姐吳茗珠使用），以「最後警告你們，我們是找陳章堯．雖然
    你不是吳慧玲（按即吳惠伶），但已惹毛了我們，今晚開始你們家人及每天工作
    地方要多注意小心．你們每天出入時間我們都很熟悉．我們手中有你們全家及親
    人所有重要資料，家用電話自己去想」、「小心，我們在社子及松山你們家樓下
    ，聽社子里長娘說你公務員妹妹有位男朋友但分手不久，可憐啊，我們會追查他
    的，記得處處小心」「全部都在嗎？小心！看看銀色車子如何，也去看看社子的
    家，可憐你那公務員妹妹前男友很兇惡，已經被我們修理很慘受傷了，陳章堯回
    台灣也一樣」、「你妹男友被打很慘吧，不相信你去問一問就知道，接著該是你
    們了，小心耶」、「告訴你們不要懷疑我們，那榮總男友被我們打的很慘，問不
    出什麼事，現在我們在社子永平街９巷１１號４樓裡面有兩位漂亮小姐嗎，你們
    等著看看晚上會發生什麼事，不要不相信，快輪到新生北路（吳茗珠住所）及松
    山，陳章堯快回來了你叫他小心」、「我們不會放過任何找人的時間，我們會以
    你那榮總上班妹妹的男友下手直到你們出來解決，我們不是笨蛋你們找不到的．
    看看嗎，那男友會怎麼死的及發瘋」等加害生命、身體之內容，恫嚇甲○○、吳
    惠伶（甲○○之二姐）、吳茗珠及陳章堯（吳茗珠之夫），並刻意誤導為主要係
    針對陳章堯，以利自己事後脫罪，致生危害於甲○○、吳惠伶、吳茗珠、陳章堯
    等人之安全。
二、案經甲○○訴請臺北市政府警察局信義分局報請臺灣士林地方法院檢察署檢察官
    偵查起訴。
    理  由
一、訊據被告丙○○矢口否認前開各情，辯稱：伊完全不知道上述恐嚇簡訊內容及0
    000000000號行動電話門號；在九十一年十月底，因家中及個人電話常
    遭騷擾，伊於是請乙○○幫忙申請行動電話門號，同年十一月五日，乙○○交給
    伊一張ＳＩＭ卡，因無法使用，告知乙○○後，他表示係一張有問題之ＳＩＭ卡
    ，要伊直接丟掉，伊即丟棄於公車站附近垃圾桶內云云。辯護人並以：被告當
    時正忙於籌備婚事，怎可能向已分手之告訴人進行電話騷擾？就算要做，難道笨
    到不會用公共電話嗎？被告如果心存怨恨蓄意報復，又為何費心寫信向告訴人解
    釋其並未欺騙感情，亦無撥打騷擾電話？足認被告並無犯案動機；證人乙○○
    坦承不記得交給被告之ＳＩＭ卡全部號碼，只記得前面四碼為○九一一，亦無法
    證明被告曾使用該ＳＩＭ卡，且ＳＩＭ卡須植入手機內始能通話，而根據該00
    00000000號門號之通聯紀錄上IMEI（手機序號）：000000000000000、0
    00000000000000、0000000000000000手機使用人資料，亦無法證明與被告有何關
    係；再從簡訊內容以觀，都是針對訴外人陳章堯，應是陳章堯與他人結怨，致
    有第三人犯案，且簡訊內容提及「你妹男友被打很慘吧」等語，與被告被毆打時
    間亦相吻合，足見本件恐嚇犯行根本與被告無涉；又自九十一年十月至同年十
    二月間，告訴人及吳惠伶、吳茗珠數次在電話中對被告父母口出惡言，甚至上門
    叫囂，令人搞不清楚究係誰恐嚇誰，告訴人在法庭上故作受害者之姿，目的只在
    入被告於罪，並無心生畏懼或有任何實害發生云云，資為辯護。惟查：
  (一)右揭犯罪事實，業據告訴人甲○○指訴綦詳，核與證人即被害人吳惠伶、吳茗珠
    、陳章堯及乙○○分別於警訊、偵審中證述屬實，並有攝自手機上簡訊內容照片
    五十七幀、0000000000行動電話門號通聯紀錄、行動電話呼叫器線上
    查詢資料各一份附卷可稽，事證明確。
  (二)證人乙○○於警訊、偵查中證稱：「‧‧‧他（按指被告）要易付卡的門號，且
    不要我所有的，於是我便將從同行那裡所收購之行動電話內所留之易付卡門號交
    與丙○○，‧‧‧」（見偵查卷第二十二頁反面警訊筆錄）、「‧‧‧我建議他
    用家人、友人之名義申請或我送他我自己之門號，他均不願意，他要比較特殊的
    門號，‧‧‧當時被告向我表示他要一個不會被追蹤到來源之ＳＩＭ卡‧‧‧堅
    持要一個特殊不被查到來源之門號。」（見偵查卷第五十六頁偵訊筆錄）等語，
    揆諸常情，如係自己受到騷擾，只要更改或以親友名義申請門號或購買儲值卡使
    用即可解決，何須如此大費周章，刻意尋找不易被追查『來源』之ＳＩＭ卡？足
    見被告之動機並非尋常。至所謂被告刻忙於婚事，無暇對告訴人進行電話騷擾，
    亦不可能費心寫信予告訴人吐露情愫云云，無非事後搪塞之詞，不足採信。且若
    使用公用電話，則無法發出簡訊，只能以言語恫嚇，極容易被識穿身分，辯護人
    所謂被告笨不至此云云，顯屬無稽。
  (三)又證人乙○○於警訊時即明白指出該0000000000號行動電話門號確係
    伊交由被告使用（見偵查卷第二十二頁反面警訊筆錄），且於警訊、偵審中復證
    稱：伊交付被告為易付卡門號，且當場測試一、二次證實可以通話後才交給被告
    ，伊事後亦曾以0000000000撥打該門號，且經向同行詢問得知九十一
    年十一月間確實有給伊中華電信易付卡門號，頭四碼為○九一一，當時僅有被告
    向伊要易付卡門號，伊親友或客戶均無人使用頭四碼為○九一一之中華電信易付
    卡門號（參見偵查卷第二十二頁至第二十三頁警訊筆錄、第五十六頁偵訊筆錄、
    本院九十三年六月八日審判筆錄）等語，核與前揭卷附通聯紀錄顯示證人乙○○
    所有0000000000號確有撥打共三通至0000000000號之事實
    相符，況證人乙○○與被告係朋友關係，衡情亦無設詞誣陷致身涉偽證重罪之嫌
    ，其所述堪可採信。又被告於偵查中供稱：「‧‧‧乙○○是十一月初交ＳＩＭ
    卡給我，我一試不能用就將ＳＩＭ卡丟了。（問：那ＳＩＭ卡不能用時，你有告
    訴乙○○？）無，因邱某交卡予我時有說那是有問題之卡，‧‧‧邱某告訴我那
    ＳＩＭ卡給我用，不用還他了，所以我沒用也未告訴他，也未還他。」（見偵查
    卷第五十頁）云云，至本院準備程序時改稱：「‧‧‧因不能使用，我有告訴乙○○，他說這是一張有問題的卡片，就叫我直接丟掉，‧‧‧」（見本院九十三
    年五月五日準備程序筆錄）云云，前後所述不一，已難輕信。且證人乙○○於審
    理時結證稱：伊交付該易付卡予被告時，即表示如果他不用的話，就可以丟了，
    並無印象有接到被告打電話告知該易付卡無法使用（見同上本院審判筆錄）等語
    ，益明被告所述不實。再者，ＳＩＭ卡體積甚小（長約二‧五公分、寬約一‧五
    公分、厚如一般信用卡），如已丟棄於公共垃圾桶內，斷無可能會有人撿拾，況
    被告自稱該ＳＩＭ經置入手機內並無法使用，縱有人拾去亦無法撥通，豈有可能
    傳送上揭簡訊內容？又完全清楚告訴人及其家人行動電話號碼者，僅有被告一人
    ，且陳章堯曾遷移大陸企業位址及更改電話號碼，當時新名片在臺灣僅給過被告
    一人等情，已據告訴人、陳章堯於警訊、審理中指述歷歷（參見第九頁反面、第
    十六頁反面警訊筆錄、本院九十三年六月八日審判筆錄），即使該ＳＩＭ卡仍能
    使用，而且確實有路人拾獲，亦絕不可能對於告訴人家庭成員、親友狀況及聯絡
    電話瞭如指掌，甚至連陳章堯在大陸從商之聯絡電話都知情。再參諸前揭通聯紀
    錄，該0000000000號行動電話門號除曾撥打多通至00000000
    00號、吳惠伶公司電話號碼（○二）00000000號、陳章堯電話號碼0
    000000000、（○○二八）00000000000、（○○二八）0
    0000000000、（○○二八）00000000000000號外，尚
    包含與被告一起修課出遊之學姐廖文慧電話號碼0000000000號、學長
    王睿鈺電話號碼0000000000號，此情亦據證人即被害人甲○○到庭結
    證甚明（參見同上本院審判筆錄），並有被告、告訴人、廖文慧、王睿鈺一同至
    六福村主題樂園遊玩所攝之照片影本五幀附卷可參，足見除被告之外，應無他人
    會利用該ＳＩＭ卡傳送上揭內容之簡訊，其辯稱該ＳＩＭ卡無法使用即立即丟棄
    云云，要屬卸責之詞，並不可採。
  (四)雖從簡訊內容以觀，似係針對陳章堯而為恐嚇，但證人陳章堯到庭結證稱：伊未
    曾與人結怨，家人均住在附近，與他人亦無發生糾紛，正巧告訴人與被告剛吵架
    分手不久，即發生此事，伊認為係被告所為；至於外遇一事係發生於八十九年間
    ，且早已平和落幕，亦未與外遇對象有何積怨，迄今均無往來，一切都很平靜（
    見同上審判筆錄）等語，且被告既已與告訴人分手，與陳章堯亦僅見過三次面，
    並無緊密關連性，縱與陳章堯有仇，斷不至於對被告恐嚇及下手傷害。況被告自
    稱遭不明人士毆打，傷勢甚為嚴重，何以未曾至醫院就醫並檢具驗傷診斷書報警
    處理？陳章堯及其家人均未有遭毆傷之情事，為何僅對被告為之？凡此均與常理
    有違。而依告訴人指稱係經由伊告知被告陳章堯外遇乙事，顯見係被告故弄玄虛
    ，刻意製造自己亦為受害者，並迂迴以陳章堯為恐嚇之主要對象，以利自己事後
    脫罪。
  (五)又每支手機固有一序號，通聯紀錄上除電話號碼外，亦會顯示該手機之序號，然
    持有手機不須登記，在市面上流通極為容易及頻繁，而ＳＩＭ卡植入任何未故障
    手機均可通話，無法單憑手機序號得知使用者資料，此有電信警察隊第一中隊九
    十三年八月二十六日電警一刑字第○九三七一○○一四六二○號書函暨檢送之相
    關通聯紀錄一份在卷可佐。是辯護人所謂前揭通聯紀錄上所載三支手機序號均與
    被告無關云云，實過於武斷，況前揭通聯紀錄顯示0000000000號行動
    電話門號所撥打之基地台位置，多分佈於臺北市○○○路○段、承德路一段及南
    京西路一段，與被告工作地點臺北市○○○路○段「衣蝶百貨」有密切之地緣關
    係，且撥打時間亦均在被告上班時間內，參酌前揭說明，堪可認定該恐嚇簡訊確
    係被告所為無誤。
  (六)告訴人已表示收到該恐嚇簡訊後，心裡感到很害怕。且按恐嚇危害安全罪在性質
    上，乃以他人之意思自由為保護法益之危險犯，僅告知將加惡害時，已有侵害其
    意思自由之危險，即應成罪。倘認為須實際上已使人生畏怖心為必要，則恐嚇行
    為既對被害人之意思自由造成實害，即與本罪為危險犯之本質互相矛盾。換言之
    ，被害人是否心生畏懼，則為恐嚇行為之結果，非恐嚇概念之內涵，僅須依一般
    人之觀念足生危害於安全者即足當之，不以被害人發生畏怖心為必要。準此，一
    般人接獲前述簡訊恐嚇內容後，當會害怕生命、身體遭受侵害，而致生危害於安
    全。故退而言之，縱使被害人等主觀上並未因此心生畏懼，但被告既已告知將加
    惡害，客觀上有侵害被害人意思自由之危險，自應構成恐嚇罪。
  (七)綜上所述，被告所辯無非卸責之詞，洵無可採，本件事證已臻明確，其犯行堪以
    認定，應依法論科。
二、核被告所為，係犯刑法第三百零五條之恐嚇危害安全罪。又被告先後多次犯行，
    時間緊接，方法相同，觸犯構成要件相同之罪，顯係基於概括犯意為之，為連續
    犯，爰依刑法第五十六條之規定以一罪論，並加重其刑。爰審酌被告之生活狀況
    、智識程度、與被害人原係男女朋友關係，因雙方爭吵分手後，竟蓄意騷擾恐嚇
    ，其犯罪之目的、刺激、手段，對於被害人心理產生極大威脅及犯罪後猶飾詞圖
    卸尚無悔意等一切情狀，量處如主文所示之刑，並諭知易科罰金之折算標準，以
    示懲儆。至被告所持用以發送恐嚇簡訊之手機（序號：000000000000000、00000
    00000000000），因未扣案，復無證據證明係屬被告所有，亦非屬必須沒收之物
    ，故不宣告沒收，併此敘明。
三、至告訴人另指訴被告復以電腦打字寫信恐嚇伊及家人云云。惟按事實之認定，應
    憑證據，如未能發現相當證據，或證據不足以證明，自不能以推測或擬制之方法
    ，為裁判基礎；且認定事實所憑之證據，其為訴訟上之證明，須達於通常一般之
    人均不致有所懷疑而得確信者，始得據為有罪之認定，倘其證明尚未達到此一程
    度，而有合理懷疑存在時，尚難為有罪之認定基礎；苟積極之證據不足以為被告
    事實之認定，即應為被告有利之認定，更不必有何有利之證據，最高法院三十年
    上字第八一六號判例、四十年臺上字第八六號判例、七十六年臺上字第四九八六
    號判例號判例，分別著有明文，可供參酌。經查被告堅決否認有該行為，且經將
    恐嚇信件送請內政部警政署刑事警察局鑑驗，經比對指紋結果，並未發現恐嚇信
    內有任何與被告相符之指紋，此有內政部警政署九十二年一月八日刑紋字第○九
    一三四○六二一號、九十三年七月三十日刑紋字第○九三○一三五二○五號鑑驗
    書各一份附卷可佐。又告訴人指稱恐嚇信件中之錯別字，如「已經」的「已」字
    ，繕打為「以」；「不再‧‧‧」的「再」字，繕打為「在」；「清楚」的「楚
    」，繕打為「礎」等，與被告寫給告訴人之信件中錯別字完全相同，故認為應係
    被告所為云云，惟如以注音等輸入法電腦打字，上開錯別字是常有之現象，況觀
    之其中一封署名林太太之信件中「已」字並未錯誤，不能依此逕謂即係被告所為
    。況此部分並未經公訴人起訴，顯見其證據尚難證明被告確有此部分之犯行，附
    此敘明。
據上論斷，應依刑事訴訟法第二百九十九條第一項前段，刑法第五十六條、第三百零
五條、第四十一條第一項，罰金罰鍰提高標準條例第一條前段、第二條，判決如主文
。
本案經檢察官簡志龍到庭執行職務
中　　　華　　　民　　　國　　九十三　　年　　 十一 　　月　　 三十 　　日
                                  臺灣士林地方法院刑事第六庭
                                      審判長法　官  趙  文  卿
                                            法  官  彭  洪  媛
                                            法  官  李  昆  霖
右正本證明與原本無異。
如不服本判決，應於判決送達後十日內，向本院提出上訴狀。
                                            書記官  陳  佳  伶
中　　　華　　　民　　　國　　九十三　　年　　 十二 　　月　　　二　　　日
附錄本案論罪科刑依據之法條：
刑法第三百零五條
  以加害生命、身體、自由、名譽、財產之事，恐嚇他人致生危害於安全者，處二年
  以下有期徒刑、拘役或三百元以下罰金。
